【裁判字號】    89,自,433
【裁判日期】    891227
【裁判案由】    詐欺等
【裁判全文】
臺灣臺北地方法院刑事判決                          八十九年度自字第四三三號
    自  訴  人  堯天交通有限公司  設台北市○○路一一六號
    代  表  人  丙○○
    代  理  人  乙  ○
    被      告  甲○○
右列被告因侵占案件，經自訴人提起自訴，本院判決如左：
    主  文
甲○○無罪。
    理  由
一、本件被告甲○○經合法傳喚無正當理由不到庭，爰依刑事訴訟法第三百零六條之
    規定，不待其陳述逕行判決，核先敘明。
二、自訴意旨略以：被告甲○○前於民國（下同）八十六年十二月八日向自訴人堯天
    交通有限公司租借牌照號碼ＢＷ─一六Ｏ號計程車車牌後，未依約給付該牌照之
    稅金、保險費、罰單、行政管理費及租金，經自訴人於八十八年間自訴被告涉嫌
    詐欺、侵占，被告雖於審理期間陸續繳還所欠費用新台幣四萬五千元，而獲判無
    罪，然又另行起意，侵占自訴人所有之上開計程車牌照二面，因認被告涉有刑法
    第三百三十五條第一項之侵占罪嫌。
三、按犯罪事實應依證據認定之，無證據不得推定其犯罪事實。又不能證明被告犯罪
    者，應諭知無罪之判決，刑事訴訟法第一百五十四條、第三百零一條第一項分別
    定有明文。
四、訊據被告甲○○堅決否認有何侵占犯行，辯稱：該二面牌照因伊違反交通規則遭
    取締，分別為桃園監理站及台北市交通事件裁決所查扣，伊無資力繳交罰鍰領回
    ，始未返還自訴人，並無侵占故意等語。經查，系爭ＢＷ─一六Ｏ號計程車車牌
    二面，分別於八十八年三月二十一日及八十八年五月二十四日，即因被告無照駕
    駛、紅燈右轉及於牌照吊扣期間行駛等違規行為，為台北市政府警察局大安分局
    及信義分局福德街派出所扣留，而轉交交通部公路局新竹區監理所桃園監理站及
    台北市交通事件裁決所保管等情，有交通部公路局新竹區監理所桃園監理站、台
    北市交通事件裁決所函各一紙、台北市政府警察局舉發違反道路交通管理事件通
    知單影本二紙等附卷可稽，顯為真實。是被告所稱因該二面車牌遭查扣，無資力
    繳納罰鍰領回，始未返還自訴人等語，應堪採信。自不得僅以被告未依約返還上
    開車牌之事實，即推斷被告主觀上有侵占該等車牌之不法所有犯意。此外，本院
    復查無其他積極事證，足認被告有何侵占犯行，不能證明被告犯罪，依法應為無
    罪之諭知。
據上論斷，應依刑事訴訟法第三百四十三條、第三百零六條、第三百零一條第一項，
判決如主文。
中    華    民    國      八十九      年      十二    月      二十七    日
                                      臺灣臺北地方法院刑事第七庭
                                              法  官  楊  代  華
右正本證明與原本無異。
如不服本判決，應於判決送達後十日內，向本院提出上訴狀。
                                              書記官  許  博  為
中    華    民    國      八十九     年         十二  月      二十九    日


司法院資訊處製作；財團法人民間司法改革基金會備份。
